臺灣高雄地方法院刑事判決　　　　　　　 94年度易字第123號
公　訴　人　臺灣高雄地方法院檢察署檢察官
被　　　告　庚○○
　　　　　　　　　　(
　　　　　　戊○○
上列被告等因竊盜案件，經檢察官提起公訴（93年度偵字第2361
8 號），暨移送併案審理（93年度偵字第20022 號、第22824 號
、第24050 號、第24063 號、94年度偵字第2528號、第3000號、
第3084號、第3631號、94年度速偵字第41號、94年度偵字第4311
號、第5371號、第5977號、第6251號、第9839號），本院判決如
下：
    主  文
庚○○共同以犯竊盜為常業，累犯，處有期徒刑貳年陸月，並應
於刑之執行前，令入勞動場所強制工作參年。扣案如附表編號一
至十一所示之物，均沒收。
戊○○共同以犯竊盜為常業，處有期徒刑貳年，並應於刑之執行
前，令入勞動場所強制工作參年。扣案如附表所示編號二至十及
編號十一至二十四之物，均沒收。
    事  實
一、庚○○前於民國89年間，因竊盜案件，經本院判處有期徒刑
    6 月，於90年4 月23日因羈押日數折抵刑期視為執行完畢，
    詎仍不知悔改，與戊○○均意圖為自己不法之所有，且各基
    於常業竊盜之犯意，分別先後為下列竊盜行為，並均賴以維
    生，以之為常業：
    (一)庚○○於93年9 月20日凌晨0 時30分許，因位於高雄縣大
      樹鄉○○村○○○路249 號之大樹國小三年孝班教室大門
      未上鎖，遂由教室大門進入該教室內竊取該國小所有之電
      腦1 組、列表機1 台及DVD 播放機1 台；再於同年10 月3
      日凌晨0 時許，以攀爬踰越窗戶之方式，侵入上開國小三
      年忠班內，竊取該國小所有之手提CD音響1 台、麥克風1
      支及DVD 播放機1 台。嗣經警採集指紋送鑑驗，發現與庚○○指紋相符而循線查獲。
    (二)庚○○於93年9 月28日凌晨某時許，攜帶其所有客觀上足
      供兇器使用之一字型起子1 支，至高雄縣大樹鄉○○村○○街100 巷37號附近，以該一字型起子撬開翁蔡阿捷所有
      之車號NE2-202 號重型機車鎖頭後，竊取機車得手，並將
      上開所竊得之機車，換上其兄林志明所有之車牌號碼GJ-6
      25號車牌後，於同年10月1 日晚上10時50分許，騎乘上開
      贓車至高雄市楠梓加工區日月光股份有限公司（下稱日月
      光公司）地下室工地，竊取承包商嘉銘工程有限公司（下
      稱嘉銘公司）所有之銅線17條及白金冷氣水管接頭6 個，
      得手後隨即騎車離開，嗣於同月2 日凌晨3 時50分許在返
      家途中，為警所查獲，並當場於機車上扣得上開失竊物品
      。
    (三)庚○○於93年11月9 日凌晨4 時30分許，騎乘車號GJ-625
      號之重型機車至高雄市楠梓加工區○○路30號日月光公司
      宏萊廠新建大樓地下室，持其所有客觀上足供兇器使用之
      工業用剪刀鉗1 支，竊取承包商嘉銘公司所有之工業用電
      纜1 捲，得手後，再搭電梯至同址11樓，竊取承包商長頂
      工程公司所有之水管白鐵法藍片7 片、螺絲帽1 袋、散熱
      電風扇2 組、噴燈1 台及透明膠管1 捲，得手後，將上開
      竊得物品置於所騎乘之上開機車腳踏板上，適欲離去之際
      ，為日月光公司守衛賴中圓發現報警而查獲，並當場扣得
      工業用剪刀鉗1 支及上開失竊物品。
    (四)庚○○、戊○○共同基於竊盜之犯意聯絡，於93年11月18
      日凌晨4 時許，攜帶庚○○所有客觀上足供兇器使用之油
      壓起重器2 支、鐵剪2 支、小型手推車1 台及鐵索1 條等
      作案工具，至高雄縣大樹鄉○○村○○街3 巷82號旁，持
      其中鐵剪1 支作為開鎖工具，竊取Ａ○○所有之車號6M-3
      637 號自用小貨車得手；嗣於同月19日下午1 時30 分 許
      ，2 人駕駛上開贓車至高雄縣燕巢鄉○○路2 號，共同竊
      取玄○○所有之鋼鐵1 個得手，另於同月20日下午1時30
      分許，又至同址共同竊取工字鐵1 支，得手後為警查獲，
      當場在上開贓車內起出失竊之物品，並扣得油壓起重器2
      支、鐵剪2 支、小型手推車1 台、鐵索1 條。
    (五)庚○○、戊○○共同基於竊盜之犯意聯絡，於93年11月24
      日凌晨某時許，至高雄縣九如鄉○○村○○路○段12號，
      共同竊取壬○○所有之車號9M-0145 號自用小貨車；嗣於
      同月25日上午9 時許，與戊○○駕駛該贓車至高雄縣燕巢
      鄉深水村臥牛巷11號，共同持庚○○所有客觀上足供兇器
      使用之長鐵撬1 支、拔釘器1 支及鐮刀1 支，竊取玄○○
      所有之水溝蓋35塊，得手後為警查獲，並當場在上開贓車
      內起出失竊之物品，並扣得長鐵撬1 支、拔釘器1 支及鐮
      刀1 支。
    (六)庚○○於93年11月25日下午4 時許，在高雄縣大寮鄉後庄
      村後庄國小旁，持其所有客觀上足供兇器使用之自製半面
      鐵剪刀1 支作為開鎖工具，竊取宙○○所有之車號U7-202
      2 號自小客廂型車，得手後做為代步之用；嗣於同月28日
      上午6 時許，庚○○與戊○○共同基於竊盜之犯意聯絡，
      共乘上開竊得之贓車，在屏東市區內尋找作案目標，行至
      屏東市○○○路403 號之2 前，見酉○○所有之車號GD-2
      037 號自小客車停放該處，乃由庚○○持上開半面鐵剪刀
      下手啟動引擎，戊○○則於一旁把風，共同竊取車號GD-2
      037 號自小客車，得手後，由庚○○駕駛車號GD-2037 號
      自小客車往高雄市方向行駛，戊○○則駕駛車號U7-2022
      號自小客廂型車跟隨在後，嗣於同日上午7 時20分許，庚○○行經屏東市○○路近中華加油站時，因超速失控，不
      慎撞及中央分隔島，庚○○乃將車號GD-2037 號自小客車
      棄置在該處，由戊○○駕駛車號U7 -2022號自小客廂型車
      搭載庚○○逃離現場，經警方據報後，前往車禍事故現場
      採集車號GD-2037 號自小客車內指紋，經鑑定結果與庚○○指紋相符而查獲。
    (七)庚○○與余春山共同基於竊盜之犯意聯絡，於93年11月26
      日凌晨某時許，至高雄市三民區○○○路156 之2 號前，
      共同竊取辰○○所有之車號VI-607 9號自用客貨車後，嗣
      於同日下午1 時40許，駕駛該贓車行經高雄縣大樹鄉興山
      村47之6 號旁時，為警所查獲。
    (八)戊○○於93年12月17日凌晨某時許，在高雄縣大樹鄉竹寮
      村綠陽81號前，竊取癸○○所有之車號AV-5487 號自小客
      車，嗣於同月19日凌晨2 時5 分許，戊○○駕駛上開贓車
      行經高雄縣大樹鄉○○村○○路全通加油站附近時，因駕
      駛不慎撞及路旁電線桿，而為警查獲。
    (九)庚○○、戊○○與許志興，結夥3 人並共同基於竊盜之犯
      意聯絡，先於93年12月12日下午1 時許，在高雄縣大樹鄉
      ○○路3 巷123 之1 號前，共同以不詳之工具破壞Ｂ○○
      所有之車號UH-9751 號自小客車門鎖，竊取車內Ｂ○○所
      有之大潤發卡1 張、利冠邑臺鹽超市VI P卡2 張、永康市
      消費合作社購買證1 張、金典書局批發卡1 張、家樂福出
      入證2 張、貴賓卡2 張、大樂會員卡1 張、麗安藥局VIP
      卡1 張、金石文化貴賓卡1 張、萬客隆卡1 張等物品；再
      於同月14日晚上9 時許，攜帶庚○○所有之6 角型板手1
      支及鑰匙4 串等作案工具，在高雄縣仁武鄉烏林村南昌巷
      空地內，由庚○○持其中客觀上足供兇器使用之6 角型板
      手1 支，戊○○、許志興則在一旁把風，共同竊取子○○
      所有之車號4962-GT 號自小客車，嗣於同月15日凌晨4 時
      10 分 許，在屏東市○○路屏東縣議會前為警查獲，並於
      上開贓車內扣得失竊之卡片共12張、6 角型板手1 支及鑰
      匙4 串。
    (十)庚○○於94年01月03日晚上8 時許，在高雄市○○區○○
      街45號前，持其所有客觀上足供凶器使用之剪刀1 把，竊
      取蔡清誥所有之車號VG-4673 號自用小貨車，嗣於同日晚
      上10時50分許，庚○○駕駛上開贓車途經高雄市○○區○○路與新田路口時為警查獲，並當場於車內扣得上開剪刀
      1 把。
    (十一)庚○○於94年1 月9 日晚上7 時許，在高雄市○○區○○
      路305 號旁，持其所有客觀上足供兇器使用之一字型起子
      1 支，竊取申○○所有之車號AK-7746 號自小客車得手，
      嗣於同月10日晚上10時30分許，庚○○駕駛上開贓車沿台
      21線大寮往旗山方向行駛經佛光山附近時，因駕駛不慎撞
      及分隔島及路燈，而為警當場查獲。
    (十二)庚○○於94年1 月14日晚上10時50分許，在屏東縣屏東市
      ○○路100 巷口，持其所有客觀上足供兇器使用之螺絲起
      子1 把，竊取乙○○所有之車號VJ-0370 號自小客車得手
      ；庚○○再於同月25日下午3 時30分許，與宇○○共同基
      於竊盜之犯意聯絡，在屏東市○○路屏東師範學院旁，由
      庚○○在旁把風，宇○○則持上開螺絲起子共同竊取丁○○所有之車號J8-0370 號自小客車，嗣於同日下午5 時許
      ，為警在高雄縣大寮鄉○○村○○街122 號前查獲。
    (十三)庚○○於94年1 月27日上午11時30分許，在高雄縣仁武鄉
      ○○村○○路79號前，持其所有客觀上足供兇器使用之剪
      刀1 把，竊取亥○○所有之車號VK-7897 號自小客車得手
      ，嗣於同日晚上10時30分許，庚○○駕駛上開贓車至高雄
      縣大寮鄉○○村○○路352 之1 號阿水伯百貨行購物時，
      為警所查獲。
    (十四)戊○○、宇○○共同基於竊盜之犯意聯絡，共同持宇○○
      所有足供兇器使用之強力剪2 支、電動砂輪機1 臺、電鑽
      1 台、探照燈1 支、手電筒1 支、美工刀2 支、活動板手
      1 支、十字螺絲起子1 支、電動用一字及十字螺絲起子8
      支、剪刀1 支、鉗子1 支及通電電線1 條等為作案工具，
      先於94年2 月24日上午7 時30分許，在高雄市○○區○○
      街與宏裕路口，共同以上開工具破壞地○○所有車號ZT-3
      776 號自小客車之門鎖，竊取車內地○○所有之筆記型電
      腦1 部得手；次於同日下午5 時許，在屏東縣內埔鄉○○
      村○○路停車場內，共同竊取寅○○所有車號F5-6312 號
      自小客車得手；繼於同年3 月10日上午11時許，2 人駕駛
      上開贓車至高雄縣岡山鎮○○○路麥當勞餐廳旁，共同以
      上開工具破壞辛○○所有車號4569-JF 號自小客車之車門
      ，竊取車內辛○○所有之存摺5 本、支票1 張、重低音響
      1 台得手，嗣於同日晚上9 時40分許，在高雄市○○區○○街68號前為警查獲，並當場扣得上開作案工具及失竊物
      品。
二、案經丑○○○、卯○○、Ａ○○、子○○、申○○、乙○○
    、丁○○、寅○○、地○○，分別訴由高雄市政府警察局、
    三民第一分局、高雄縣政府警察局岡山分局、仁武分局、林
    園分局、內政部警政署保安警察第二總隊第四大隊第三中隊
    、國道公路警察局第五警察隊、屏東縣警察局分別報請及移
    送臺灣高雄地方法院檢察署檢察官偵查起訴暨移送併案審理
    ，及屏東縣警察局屏東分局報請臺灣屏東地方法院檢察署檢
    察官呈請臺灣高等法院檢察署移轉臺灣高雄地方法院檢察署
    檢察官移送併案審理。
    理  由
壹、程序部分：
    按被告以外之人於審判外之陳述，雖不符前4 條（指刑事訴
    訟法第159 條之1 至第159 條之4）之 規定，而經當事人於
    審判程序同意作為證據，法院審酌該言詞陳述或書面陳述作
    成時之情況，認為適當者，亦得為證據，刑事訴訟法第159
    條之5 第1 項定有明文。本案被告庚○○、戊○○對於告訴
    人丑○○○、卯○○、Ａ○○、子○○、申○○、乙○○、
    丁○○、寅○○、地○○，及被害人丙○○、未○○、戌○○、玄○○、壬○○、宙○○、酉○○、辰○○、己○○、
    Ｂ○○、黃○○、亥○○、辛○○，及證人林志明、賴中圓
    、蘇煜晉、謝博任、郭耿章分別於警詢中所為之陳述，於本
    院審判程序時均明確表示：不爭執證據能力，並同意作為本
    案之證據等語（院卷第351 頁參照），且本院審酌上開證人
    於警詢中所為陳述作成時之狀況，認為適當，依刑事訴訟法
    第159 條之5 第1 項之規定，認為係傳聞法則之例外，應有
    證據能力。
貳、實體部分：
一、有罪部分：
    (一)事實認定：
      上揭犯罪事實，業據被告庚○○、戊○○於警詢、偵查及
      本院審理中坦承不諱（院卷第415 頁參照），並有下列事
      證可稽：
      1.犯罪事實欄(一)之犯罪事實，業據被害人即大樹國小事物
        組長丙○○於警詢中指述詳確（94年度偵字第4311號偵
        卷第6 至9 頁參照），且有內政部警政署刑事警察局93
        年10 月26 日刑紋字第0930211137號鑑驗書1 紙在卷可
        稽（同偵卷第12至16頁參照）。
      2.犯罪事實欄(二)之犯罪事實，業據告訴人丑○○○及卯○○於警詢中指述綦詳（93年度偵字第20022 號警卷第1
        至6 頁參照），核與證人林志明於警詢中證述情節相符
        （同警卷第13頁參照），並有搜索扣押筆錄及扣押物品
        目錄表1 份、贓物認領清單1 紙、照片4 張、車輛竊盜
        車牌失竊資料個別查詢報表1 紙及車輛失竊證明單1 紙
        在卷可參（同警卷第14、15、17、22至25頁參照）。
      3.犯罪事實欄(三)之犯罪事實，業據被害人未○○、戌○○
        於警詢中指證明確（93年度偵字第22824 號警卷第10
        至14頁參照），核與證人賴中圓於警詢中所證稱之情節
        相符（同警卷第15、16頁參照），並有工業用剪刀鉗1
        支扣案可佐，復有搜索扣押筆錄及扣押物品目錄表1 份
        、贓物認領保管單2 紙及照片6 張附卷可查（同警卷第
        2 、3 、19、20、25、26頁參照）。
      4.犯罪事實欄(四)之犯罪事實，業據告訴人Ａ○○及被害人
        玄○○於警詢中指陳詳確（93年度偵字第23618 號警卷
        第5 至7 頁參照），並有油壓起重器2 支、鐵剪2 支、
        小型手推車1 台、鐵索1 條扣案可佐，復有搜索扣押筆
        錄及扣押物品目錄表1 份、相片9 張及贓物認領保管單
        1 紙在卷足參（同警卷第14、15、19至24頁參照）。
      5.犯罪事實欄(五)之犯罪事實，業據被害人壬○○、玄○○
        於警詢中證述綦詳（93年度偵字第24050 號警卷第3 、
        4 、6 、7 頁參照），並有長鐵撬1 支、拔釘器1 支及
        鐮刀1 支扣案可佐，復有搜索扣押筆錄及扣押物品目錄
        表1 份、贓物認領保管單2 紙、照片19張及車輛竊盜車
        牌失竊資料個別查詢報表附卷可據（同警卷第5 、8 至
        18 頁 參照）。
      6.犯罪事實欄(六)之犯罪事實，業據被害人宙○○、酉○○
        於警詢中指證明確（94年度偵字第5977號警卷第6 至11
        頁參照），並有內政部警政署刑事警察局93年12月14日
        刑紋字第0930258329號鑑驗書1 紙、贓物認領保管單2
        紙、車輛失竊證明單1 紙、車輛尋獲通報單2 紙、車輛
        協尋證明單1 紙、車輛竊盜車牌失竊資料個別查詢報表
        2 紙、照片1 張、道路交通事故調查報告表1 紙及交通
        事故現場照片4 張在卷可憑（同警卷第12至23、26至28
        頁參照）。
      7.犯罪事實欄(七)之犯罪事實，業據被害人辰○○於警詢中
        證述詳確（93年度偵字第24063 號警卷第7 至9 頁參照
        ），並有搜索扣押筆錄及扣押物品目錄表1 份、贓物認
        領保管單1 紙及照片7 張附卷可佐（同警卷第10、11、
        13 、17 至20頁參照）。
      8.犯罪事實欄(八)之犯罪事實，業據被害人己○○於警詢中
        證述明確（94年度偵字第3000號警卷第1 頁參照），核
        與證人蘇煜晉於警詢中所證稱之情節相符（同警卷第2
        頁參照），並有車輛尋獲電腦輸入單1 紙、車輛協尋證
        明單1 紙、車輛竊盜車牌失竊資料個別查詢報表1 紙、
        贓物認領保管單1 紙、搜索扣押筆錄及扣押物品目錄表
        1 份、照片4 張、道路交通事故現場圖1 紙、道路交通
        事故調查報告表(一)(二)各1 紙及交通事故現場照片10張在
        卷可考（同警卷第5至10、15至22頁參照）。
      9.犯罪事實欄(九)之犯罪事實，業據被害人Ｂ○○及告訴人
        子○○於警詢中指證綦詳（94年度偵字第5371號警卷第
        22至29頁參照），並有6 角型板手1 支及鑰匙4 串扣案
        可佐，復有搜索扣押筆錄及扣押物品目錄表1 份、贓物
        認領保管單2 紙、車輛尋獲電腦輸入單1 紙及照片10張
        附卷可按（同警卷第20、21、30至37頁參照）。
      10.犯罪事實欄(十)之犯罪事實，業據被害人黃○○於警詢中
        指訴詳確（94年度速偵字第41號警卷第4 、5 頁參照）
        ，並有扣案之剪刀1 把可考，復有照片4 張、贓物認領
        保管收據1 紙、搜索扣押筆錄及扣押物品目錄表1 份、
        車輛協尋證明單1 紙及車輛竊盜車牌失竊資料個別查詢
        報表2 紙在卷可證（同警卷第10、11、13至16、18至20
        頁參照）。
      11.犯罪事實欄(十一)之犯罪事實，業據告訴人申○○於警詢中
        指訴綦詳（94年度偵字第3631號警卷第5 、6 頁參照）
        ，並有道路交通事故現場圖1 紙、道路交通事故現場調
        查報告表(一)(二)各1 紙、道路交通事故現場照片15張、搜
        索扣押筆錄及扣押物品目錄表1 份、贓物認領保管單1
        紙、車輛協尋電腦輸入單1 紙、車輛尋獲通報單1 紙及
        車輛竊盜車牌失竊資料個別查詢報表1 紙附卷可據（同
        警卷第9至18、20至22、26頁參照）。
      12.犯罪事實欄(十二)之犯罪事實，業據告訴人乙○○、丁○○
        於警詢中指證明確（94年度偵字第3084號警卷第29至31
        頁參照），並有車輛尋獲證明單1 紙、贓物認領保管單
        2 紙、搜索扣押筆錄及扣押物品目錄表1 份、照片2 張
        及車輛竊盜車牌失竊資料個別查詢報表2 紙在卷可考（
        同警卷第32、33、37、44至47、66、71、72頁參照）。
      13.犯罪事實欄(十三)之犯罪事實，業據被害人亥○○於警詢中
        指陳綦祥（94年度偵字第2528號警卷第6 、7 頁參照）
        ，核與證人謝博任於警詢中所證述之情節相符（同警卷
        第8 、9 頁參照），並有贓物認領保管收據1 紙、搜索
        扣押筆錄及扣押物品目錄表1 份、車輛竊盜車牌失竊資
        料個別查詢報表1 紙、車輛協尋電腦輸入單1 紙、車輛
        失竊證明單1 紙及照片4 張附卷可佐（同警卷第10至13
        、17、19、21、22、29、30頁參照）。
      14.犯罪事實欄(十四)之犯罪事實，業據告訴人寅○○、地○○
        及被害人辛○○於警詢中指訴歷歷（94年度偵字第6251
        號警卷第8 至13頁參照），並有強力剪2 支、電動砂輪
        機1 臺、電鑽1 台、探照燈1 支、手電筒1 支、美工刀
        2 支、活動板手1 支、十字螺絲起子1支、電動用一字
        及十字螺絲起子8 支、剪刀1 支、鉗子1支及通電電線
        1 條等作案工具扣案可佐，復有搜索扣押筆錄及扣押物
        品目錄表1 份、照片15張、贓物認領保管單3 紙、車輛
        尋獲受理報案單1 紙、車輛協尋證明單1 紙及車輛竊盜
        車牌失竊資料個別查詢報表1紙附卷可查（同警卷第15
        至19、25至37、43至45頁參照）。
      15.從而，被告上開自白與事實相符，自可採為認定事實之
        證據，是渠等竊盜之犯罪事實，堪以認定。
      16.另查被告2 人因缺錢花用遂四處行竊，所竊得之物多數
        均予變賣以換取金錢等情，業據被告庚○○、戊○○供
        承在卷，參以被告2 人自93年9 月間至94年3 月間，短
        短半年間，竊取他人財物達10餘次，且所竊得之贓物數
        量、價值均甚為可觀，可見被告均自始即有不斷著手竊
        盜之計畫，且一有機會即反覆實施，顯係均以竊盜維生
        。是被告均以犯竊盜罪為常業，甚為顯然。綜上，本件
        事證明確，被告2 人常業竊盜犯行，均堪認定。
    (二)論罪科刑：
      1.按常業犯，祇須有賴某種犯罪為生活，而有事實上之表
        現為已足，不以犯罪時間之長短為標準，亦不以專賴該
        犯罪為唯一生活依憑之必要，縱令尚有其他職業，仍無
        礙於常業犯之成立（最高法院19年上字第203 號判例、
        88年度臺上字第2916號判決意旨參照）。核被告所為，
        均係犯刑法第322 條之常業竊盜罪。被告2 人、被告2
        人與許志興、被告戊○○與宇○○、被告庚○○與余春
        山、被告庚○○與宇○○，就各次共同竊盜犯行，分別
        有犯意之聯絡與行為之分擔，均為共同正犯。另原起訴
        書及併案意旨書雖均認被告係犯刑法第320 條第1 項普
        通竊盜罪或同法第321 條第1 項加重竊盜罪，然既經公
        訴人當庭變更起訴法條為刑法第322 條常業竊盜罪，本
        院自無庸變更起訴法條。又公訴人雖未就被告2 人犯罪
        事實欄一(四)以外之竊盜犯行（即移送併辦部分）起訴，
        惟該其他部分犯行與上開已起訴部分，有常業犯之實質
        上一罪關係，為起訴效力所及，本院自併予審理，亦附
        此敘明。查被告庚○○曾於89年間犯竊盜罪，經本院判
        處有期徒刑6 月，於90年4 月23日因羈押日數折抵刑期
        視為執行完畢，有臺灣高等法院被告前案紀錄表及臺灣
        高雄地方法院檢察署刑案資料查註紀錄表各1 份在卷可
        參，其受有期徒刑執行完畢，5 年內再犯本件最重本刑
        為有期徒刑以上之罪，為累犯，應依刑法第47條規定加
        重其刑。爰審酌被告2 人犯罪後雖坦承犯行不諱，態度
        尚佳，然被告正值壯年，不思以正道獲取財物，不僅多
        次行竊，且竊盜時分別兼有侵入有人居住之建築物、攜
        帶兇器等情事，竊得財物多屬電器用品、工業用品、汽
        車、筆記型電腦等高價值物品，所生危害非輕，而被告
        戊○○參與竊盜之次數較少，及被告犯罪之動機、目的
        、被告之智識程度，及公訴人就被告戊○○部分求處有
        期徒刑四年，尚嫌過重等一切情狀，量處如主文所示之
        刑。
      2.按保安處分係針對受處分人將來之危險性所為之處置，
        以達教化、治療之目的，為刑罰之補充制度。我國現行
        刑法採刑罰與保安處分雙軌制，係在維持行為責任之刑
        罰原則下，為協助行為人再社會化之功能，以及改善行
        為人潛在之危險性格，期能達成根治犯罪原因、預防犯
        罪之特別目的。是保安處分中之強制工作，旨在對嚴重
        職業性犯罪及欠缺正確工作觀念或無正常工作因而犯罪
        者，強制其從事勞動，學習一技之長及正確之謀生觀念
        ，使其日後重返社會，能適應社會生活。查被告2 人均
        一再犯竊盜罪，堪認其缺乏正確工作觀念因而犯罪，復
        被告均為18歲以上之竊盜犯，且以犯竊盜罪為常業，爰
        就所犯常業竊盜犯行，依竊盜犯贓物犯保安處分條例第
        3 條第1 項第2 款、第4 條、第5 條第1 項前段之規定
        ，諭知被告應於刑之執行前，令入勞動場所強制工作3
        年，以資矯治。
      3.扣案如附表所示編號一至十一之物，為供被告庚○○犯
        罪所用之物，且為被告庚○○所有等節，業據被告庚○○供承在卷，是本院均依刑法第38條第1 項第2 款之規
        定，對被告庚○○予以諭知沒收；另如附表所示編號二
        十五至二十八之物，為被告庚○○所有供犯罪所用之物
        ，亦據被告庚○○供承在卷，上開物品雖未經扣案，然
        亦無積極證據證明業已滅失，故仍應依法併與宣告沒收
        ，併此敘明。又扣案如附表所示編號二至十、編號十一
        至二十四及編號二十六之物，雖非被告戊○○所有，然
        係被告庚○○或另案被告宇○○所有，而以之與被告戊○○共犯常業竊盜犯行等情，業據被告庚○○及另案被
        告宇○○供明在卷，是本於共同正犯責任共同之原則，
        依法應對被告戊○○併就上開扣案物品為沒收之諭知，
        亦附此敘明。
二、移送併辦部分；
    (一)臺灣高雄地方法院檢察署93年度偵字第24063 號、94年度
      偵字第3084號及94年度偵字第9839號併辦意旨另以：
      1.被告戊○○與庚○○、余春山3 人，共同基於意圖為自
        己不法所有之犯意聯絡，於民國93年11月26日凌晨某時
        許，至高雄市三民區○○○路156 之2 號，共同竊取辰
        ○○所有之車號VI-6079 號自用客貨車，因認被告戊○○涉有連續竊盜罪嫌，與上開經論罪科刑部分之犯行有
        連續犯之裁判上一罪關係云云。
      2.被告戊○○與宇○○、庚○○3 人，共同基於意圖為自
        己不法所有之犯意聯絡，組成竊車集團，其中，被告戊○○於94年1 月25日上午7 時50分許，在高雄縣鳳山市
        ○○路264 號前，竊取天○○所有車號YF-4169 號自小
        客車，因認被告戊○○涉有連續竊盜罪嫌，與上開經論
        罪科刑部分之犯行有連續犯之裁判上一罪關係云云。
      3.被告戊○○與黃嘉煌、張志成、許清翔、張簡永福、簡
        源治、胡家華，共同基於常業竊盜及連續恐嚇取財之共
        同犯意聯絡及行為分擔，共組竊車、勒贖集團，於93年
        11月11日，在高雄縣茄萣鄉○○路○ 段，持竊盜之工具
        ，竊得朱福臨所有車號D5─9870號自小客車後，利用電
        話撥打該車主聯絡電話號碼，以「交款至指定之帳戶，
        否則即將車輛解體」等語加以恫嚇，致朱福臨心生畏懼
        ，而依照指示，將款項匯入胡家華所提供，在中國農民
        銀行申設、帳號00000000000 號帳戶內，再由集團成員
        持金融卡前往自動櫃員機提領贓款後朋分花用，因認被
        告戊○○涉犯常業竊盜及恐嚇取財罪嫌，而與上開經論
        罪科刑部分之犯行有連續犯、牽連犯之裁判上一罪關係
        云云。
    (二)按犯罪事實應依證據認定之，無證據不得認定其犯罪事實
      ；又不能證明被告犯罪者，應諭知無罪之判決，刑事訴訟
      法第154 條第2 項、第301 條第1 項分別定有明文。次按
      刑事訴訟法上所謂認定犯罪事實之證據，係指足以認定被
      告確有犯罪行為之積極證據而言，該項證據自須適合於被
      告犯罪事實之認定，始得採為斷罪資料。且認定不利於被
      告之事實，須依積極證據，苟積極證據不足為不利於被告
      之認定時，即應為有利於被告之認定，更不必有何有利之
      證據。如未能發現相當證據，或證據不足以證明，自不能
      以推測或擬制之方法，以為裁判之基礎。又刑事訴訟上證
      明之資料，無論其為直接或間接證據，均須達於通常一般
      之人均不致有所懷疑，而得確信其為真實之程度，始得據
      為有罪之認定，若其關於被告是否犯罪之證明未能達此程
      度，而有合理性懷疑之存在，致使無從形成有罪之確信，
      即不得遽為不利被告之認定（最高法院29年上字第3105號
      、30年上字第816 號、40年臺上字第86號、76年臺上字第
      4986號判例意旨參照）。
    (三)檢察官認被告涉犯上開部分之罪嫌，無非係以下列證據為
      依據：
      1.事實１部分：另案被告余春山於警詢及偵查中之供述、
        被害人辰○○於警詢中之指述、扣押物目錄、照片7 張
        及行車執照影本。
      2.事實２部分：被告警詢中之自白，證人巳○○、謝博任
        於警詢中之證詞，被害人潘立群於警詢中之指述，扣押
        物目錄、照片及行車執照影本。
      3.事實３部分：另案被告張志成於警詢時之供述、被害人
        朱福臨於警詢時之指述、證人張慶賢於警詢時之證述、
        胡家華於中國農民銀行之開戶資料、存戶交易明細表。
    (四)訊據被告戊○○則堅決否認上開犯行，辯稱：伊並未與庚○○、余春山一起竊取車號VI-6079 號自用客貨車，當天
      伊剛從法院交保出來，係庚○○與余春山開車來接伊；伊
      亦未竊取車號YF-4169 號自小客車，當天係伊朋友駕駛該
      車載伊與郭耿章，警察查獲時伊之朋友已逃逸，係警詢時
      警察以手銬將伊銬的很緊，並上腳鐐，且一直不幫伊做筆
      錄，而硬要逼伊承認；伊並未竊取車號D5─9870號自小貨
      車，亦未對朱福臨恐嚇取財等語。
    (五)經查：
      1.事實１部分：辰○○所有之車號VI-6079 號自用客貨車
        ，係被告庚○○及另案被告余春山所共同竊取等情，業
        據被告庚○○與本院審理中供述：當天是伊與余春山先
        竊取該車後，駕駛該部車至戊○○家接戊○○，當天戊○○因另案剛從法院出來等語明確（院卷第150 頁參照
        ），核與被告戊○○所辯稱之情節大致相符，參以另案
        被告余春山於偵查中，僅供稱：該車非伊所偷，當時戊○○與庚○○亦坐在車上，庚○○曾對伊說該車是借的
        等語無訛（93年度偵字第24063 號偵卷第23、24頁參照
        ），故余春山既未明確指出該車係何人所偷，則被告上
        開辯稱尚非不可採信，故難據此即遽認被告涉有檢察官
        所指此部分之犯行。
      2.事實２部分：戊○○、庚○○及宇○○為警查獲後，於
        警局製作筆錄時，共犯中僅被告戊○○同時被銬手銬及
        上腳鐐等情，業據證人庚○○於本院審理時結證稱：戊○○有被銬手銬及上腳鐐，其他人則只有銬手銬，當時
        伊坐在戊○○旁邊，伊不知道戊○○為何要被銬腳鐐等
        語無訛（院卷第382 、383 頁參照），核與戊○○上開
        辯稱警詢時被警員上腳鐐等情相符，參以證人即警詢時
        負責詢問之警員午○○於本院審理時結稱：戊○○當時
        於現場有承認，到警局之後就否認，因伊與戊○○認識
        ，故戊○○要伊高抬貴手，不要加以逮捕，伊當場拒絕
        ，故戊○○就開始否認等語明確（本院卷第355 頁參照
        ），則被告戊○○既向警員求情不成而決定否認犯行，
        則開始製作筆錄時，被告戊○○為何又加以承認，其間
        轉變為何，實非無疑，顯見被告戊○○於警詢中之自白
        確已受外力之干涉，其自白任意性已有疑慮，是本院認
        被告戊○○於警詢中之自白尚難遽採。至本院雖於94年
        9 月27日當庭勘驗被告戊○○警詢錄音帶內容，並未發
        現被告於警詢筆錄製作時，有遭刑求或其他不正方法而
        為非任意性自白之情形，有本院勘驗筆錄在卷可參（本
        院卷第287 至299 頁參照），然由上開錄音帶內容亦僅
        能呈現製作筆錄時之情形，尚難得知被告戊○○是否於
        製作筆錄前，確為警員以上腳鐐、手銬銬很緊或故意不
        做筆錄之方式，以影響其自白之任意性，附此敘明。另
        證人郭耿章雖於警詢中證稱該部自小客車係戊○○所竊
        取云云，惟警員進一步詢問戊○○竊取該車之詳細情形
        ，證人均答以不知道、沒有在場等語無訛（94年度偵卷
        第3084號警卷第17、18頁參照），則郭耿章既未在場，
        亦不清楚被告戊○○如何竊取該車，則其所述是否可採
        ，亦非無疑，亦難據此即認定被告戊○○有檢察官所指
        涉此部分之犯行。
      3.事實３部分：檢察官雖以另案被告張志成於警詢時之供
        述及證人張慶賢、朱福臨於警詢中之證述，認被告戊○○涉有常業竊盜及恐嚇取財等犯行；惟查，細觀上開供
        詞或證詞內容，僅能證明戊○○確曾駕駛車號D5─9870
        號之自小貨車，搭載張志成至高雄縣甲仙鄉會同張慶賢
        一起至山上搬運木材，尚難證明上開自小貨車即為被告
        戊○○所竊取，且亦無其他證據證明被告戊○○就恐嚇
        取財部分與其他被告有犯意之聯絡及行為之分擔。
      4.綜上所述，檢察官所提出之證據均無法證明被告戊○○
        確有檢察官所指上開部分之犯行。此外，本院復查無其
        他卷存積極事證足認被告涉有檢察官所指上開部分之犯
        行，參以首開說明，本應為無罪之諭知，惟此部分並未
        起訴，故應退還檢察官另為適法處理。
據上論斷，應依刑事訴訟法第299 條第1 項前段，刑法第28條、
第322 條、第47條、第38條第1 項第2 款，竊盜犯贓物犯保安處
分條例第3 條第1 項第2 款、第4 條、第5 條第1 項前段，判決
如主文。
本案經檢察官甲○○到庭執行職務。
中　　華　　民　　國　　94　　年　　11　　月　　 1　　日
                  刑事第四庭審判長法  官  郭玫利
                                  法  官  陳明呈
                                  法　官  陳振嘉
如不服本判決，應於判決送達後10日內，向本院提出上訴狀。
以上正本證明與原本無異。
中　　華　　民　　國　　94　　年　　11　　月　　 1　　日
                                  書記官  顏宗貝
附錄本案論罪科刑法條全文
刑法第322條
以犯竊盜罪為常業者，處1年以上7年以下有期徒刑。
附表
┌────┬──────────────┬──────┐
│編    號│扣       案       物      品│數        量│
├────┼──────────────┼──────┤
│ 一     │工業用剪刀鉗                │壹支        │
├────┼──────────────┼──────┤
│ 二     │油壓起重器                  │貳支        │
├────┼──────────────┼──────┤
│ 三     │鐵剪                        │貳支        │
├────┼──────────────┼──────┤
│ 四     │小型手推車                  │壹台        │
├────┼──────────────┼──────┤
│ 五     │鐵索                        │壹條        │
├────┼──────────────┼──────┤
│ 六     │長鐵撬                      │壹支        │
├────┼──────────────┼──────┤
│ 七     │拔釘器                      │壹支        │
├────┼──────────────┼──────┤
│ 八     │鐮刀                        │壹支        │
├────┼──────────────┼──────┤
│ 九     │六角型板手                  │壹支        │
├────┼──────────────┼──────┤
│ 十     │鑰匙                        │肆串        │
├────┼──────────────┼──────┤
│ 十一   │剪刀                        │壹把        │
├────┼──────────────┼──────┤
│ 十二   │強力剪                      │貳支        │
├────┼──────────────┼──────┤
│ 十三   │電動砂輪機                  │壹台        │
├────┼──────────────┼──────┤
│ 十四   │電鑽                        │壹台        │
├────┼──────────────┼──────┤
│ 十五   │探照燈                      │壹支        │
├────┼──────────────┼──────┤
│ 十六   │手電筒                      │壹支        │
├────┼──────────────┼──────┤
│ 十七   │美工刀                      │貳支        │
├────┼──────────────┼──────┤
│ 十八   │活動板手                    │壹支        │
├────┼──────────────┼──────┤
│ 十九   │十字螺絲起子                │壹支        │
├────┼──────────────┼──────┤
│ 二十一 │電動用一字及十字螺絲起子    │捌支        │
├────┼──────────────┼──────┤
│ 二十二 │剪刀                        │壹支        │
├────┼──────────────┼──────┤
│ 二十三 │鉗子                        │壹支        │
├────┼──────────────┼──────┤
│ 二十四 │通電電線                    │壹條        │
├────┼──────────────┼──────┤
│ 二十五 │一字型起子                  │貳支        │
├────┼──────────────┼──────┤
│ 二十六 │半面鐵剪刀                  │壹支        │
├────┼──────────────┼──────┤
│ 二十七 │螺絲起子                    │壹支        │
├────┼──────────────┼──────┤
│ 二十八 │剪刀                        │壹支        │
└────┴──────────────┴──────┘
